【裁判字號】    95,台上,4788
【裁判日期】    950831
【裁判案由】    違反毒品危害防制條例
【裁判全文】
最高法院刑事判決            九十五年度台上字第四七八八號
    上  訴  人  甲○○原名邱.
                        弄2之.
                        巷6之.
上列上訴人因違反毒品危害防制條例案件，不服台灣高等法院花
蓮分院中華民國九十五年六月二十日第二審更審判決（九十五年
度重上更(四)字第四五號，起訴案號：台灣台東地方法院檢察署八
十七年度偵字第一五八三、二五九八、二六二五、二七六四「原
審、第一審判決均誤載為二七四六」號），提起上訴，本院判決
如下：
    主  文
上訴駁回。
    理  由
按刑事訴訟法第三百七十七條規定，上訴於第三審法院，非以判
決違背法令為理由，不得為之。是提起第三審上訴，應以原判決
違背法令為理由，係屬法定要件。如果上訴理由書狀並未依據卷
內訴訟資料，具體指摘原判決不適用何種法則或如何適用不當，
或所指摘原判決違法情事，顯與法律規定得為第三審上訴理由之
違法情形，不相適合時，均應認其上訴為違背法律上之程式，予
以駁回。本件上訴人甲○○上訴意旨略稱：(一)、原判決未說明其
憑以認定上訴人如何有與蘇進勝共同販賣毒品之犯意聯絡及行為
分擔之理由，顯有判決不備理由之違失。(二)、證人聶百成迭於警
詢及第一審時，指稱係以0000000000號電話與上訴人
聯絡購買毒品，原判決逕認其就電話號碼部分之供述，係「記憶
有誤或承辦員警筆誤」，實於經驗法則有違。(三)、上訴人乃單純
與另二名女子，共同向蘇進勝之母承租房間，而與蘇進勝分住樓
上、樓下，並非同居男女朋友關係，原審不傳喚蘇進勝查證明白
，復就上訴人所指遭聶百成及警員誣陷之事，置而不理，未調閱
法院監視錄影帶予以勘驗，並查明警員為何不調閱上訴人與聶百
成電話通聯紀錄之理由，遽依聶百成多所瑕疵之供述，認定上訴
人犯罪，當有證據調查職責未盡及採證認事違背證據法則之違法
云云。惟查：證據之取捨及事實之認定，係屬事實審法院自由判
斷之職權，此項自由判斷職權之行使，倘不違背客觀存在之經驗
法則、論理法則，即不能僅依主觀意見，任意指摘為違法，而資
為上訴第三審之適法理由。又刑事訴訟法第三百七十九條第十款
所稱應調查之證據，係指與待證事實有重要關係，客觀上認為有
調查之必要性，為認定事實、適用法律之基礎者而言。倘事實業
臻明確，自毋庸為無益之調查，亦無證據調查職責未盡之違法可
言。本件原判決係依憑聶百成、謝國益之證言，共同正犯蘇進勝
已經判刑確定之判決書、上訴人販賣安非他命聯繫用之行動電話
資料等證據，乃認定上訴人有原判決所載之犯行，因而撤銷第一
審之科刑判決，改判仍論處上訴人共同連續販賣第二級毒品罪刑
（並依刑法第五十九條減輕其刑，處有期徒刑三年八月）。對於
上訴人空言否認犯罪，如何不可信，亦依卷內資料予以指駁。復
就聶百成於警詢中指認上訴人照片時，既已明確指述上訴人所使
用之行動電話，號碼為0000000000；上訴人亦坦言該
號碼係伊所租得並使用，且帳單寄送地址恰與聶百成所指毒品交
易地點相符，為蘇進勝之住處，伊曾住居於此各等語，足見聶百
成上揭所言應係實情，至筆錄中記載另組電話號碼則為誤繕，詳
敘其理由。所為事實認定及得心證理由，俱有卷內各證據資料在
案可稽，自形式上觀察，並無上訴意旨所謂採證違背經驗法則、
認事不符卷證之違法情形存在。且事證既非不明，蘇進勝曾經傳
喚作證，聶百成在庭外之監視錄影與承辦警員蒐證經過，均非關
犯罪構成要件事實，縱未為無益之調查，尚難認顯有應於審判期
日調查之證據而未予調查之違失。上訴意旨置原判決已明白論斷
之事項於不顧，既未具體指摘原判決如何違背法令，且猶為單純
事實上之爭執，自不能認為適法之第三審上訴理由。依上說明，
應認其上訴為違背法律上之程式，予以駁回。
據上論結，應依刑事訴訟法第三百九十五條前段，判決如主文。
中    華    民    國  九十五  年    八    月  三十一  日
                      最高法院刑事第八庭
                          審判長法官  張  淳  淙
                                法官  張  春  福
                                法官  呂  丹  玉
                                法官  洪  昌  宏
                                法官  蔡  彩  貞
      本件正本證明與原本無異
                                      書  記  官
中    華    民    國  九十五  年    九    月    五    日
                                                Ａ


司法院資訊處製作；財團法人民間司法改革基金會備份。
